【裁判字號】    98,小抗,2
【裁判日期】    980910
【裁判案由】    侵權行為損害賠償
【裁判全文】
臺灣苗栗地方法院民事裁定               98年度小抗字第2號
抗  告  人  乙○○
            司法革新生命尊嚴維護協會
上      一
法定代理人  戊○○
共      同
訴訟代理人  丁○○
            甲○○
相  對  人  丙○○
            己○○
上列抗告人與被上訴人黃佩韻、楊清益間請求侵權行為損害賠償
事件，抗告人對於中華民國98年1 月9 日本院苗栗簡易庭97年度
苗小字第795 號第1 審駁回追加相對人為被告之裁定，提起抗告
，本院裁定如下：
      主  文
抗告駁回。
抗告程序費用新臺幣壹仟元由抗告人負擔。
      理  由
一、按第二審法院認上訴為無理由者，應為駁回之判決；民事訴
    訟法第449 條第1 項定有明文；且依同法第495 條之1 第1
    項之規定，於抗告程序準用之；又依同法第436 條之32第3
    項所定，此於小額事件之抗告程序亦準用之。
二、查本件抗告人對於小額訴訟之第1 審駁回追加相對人為被告
    之裁定提起抗告，依其抗告狀所載意旨，係主張其所追加之
    相對人與原審被告黃佩韻、楊清益等人有合一確定之必要，
    依最高法院90年度抗字第2 號判例意旨，應可准予追加，而
    認為原審裁定違背法令云云。然查：前揭判例意旨之內容為
    ：「在第二審為訴之變更或追加，非經他造同意，不得為之
    。但民事訴訟法第255 條第1 項第2 款至第6 款情形，不在
    此限。又請求之基礎事實同一者，縱於訴狀送達後，原告仍
    得將原訴變更或追加他訴，無須得被告同意，此觀民事訴訟
    法第446 條第1 項、第255 條第1 項第2 款規定自明。原告
    於第2 審為訴之追加，苟其請求之基礎事實同一者，即非法
    所不許。所謂請求之基礎事實同一，係指變更或追加之訴與
    原訴之主要爭點有其共同性，各請求利益之主張在社會生活
    上可認為同一或關連，而就原請求之訴訟及證據資料，於審
    理繼續進行在相當程度範圍內具有同一性或一體性，得期待
    於後請求之審理予以利用，俾先後兩請求在同一程式得加以
    解決，避免重複審理，進而為統一解決紛爭者，即屬之。」
    ，經核上開判例要旨，係針對民事訴訟法第255 條第1 項第
    2 款所定請求之基礎事實同一之情形加以闡示，與抗告人所
    稱有無合一確定之必要乙節，兩不相涉；復查抗告人於原審
    對於被告黃佩韻、楊清益所訴之基本事實，係指稱其2 人在
    審理案件之過程中有侵害抗告人權益之情事，與抗告人對相
    對人己○○、丙○○2 人所請求之基本原因事實不同，且無
    合一確定之必要，相對人亦不同意抗告人所為之追加，原審
    據以裁定駁回抗告人此部分追加之訴，於法並無不合，抗告
    人依前揭判例意旨，主張原審裁定違背法令，請求廢棄原裁
    定，為無理由，其抗告應予駁回。
三、據上論結，本件抗告為無理由，依民事訴訟法第436 條之32
    第3 項、第495 條之1 第1 項、第449 條第1 項、第95條、
    第78條，裁定如主文。
中    華    民    國    98    年    9     月    10    日
                  民事庭審判長法  官  宋國鎮
                              法  官  吳國聖
                              法  官  邱光吾
以上正本係照原本作成。
本裁定不得再抗告。
                              書記官  葉燕蓉
中    華    民    國    98    年    9     月    10    日


司法院資訊處製作；財團法人民間司法改革基金會備份。
